

# Matheus Felipe Trinca

#### CONTATO

Rua Comendador Fragata, 9 Marília SP 17501-350

14999014372

matheusfelipetrinca@gmail.co

https://github.com /MatheusTrinca

https://www.linkedin.com/in/matheus-trinca/

## HABILIDADES E COMPETÊNCIAS

- · Html, CSS, Javascript
- ReactJS, React Native
- NodeJS, Express, MongoDB, SQL, Mongoose, Sequelize
- Firebase
- Versatilidade para atuar como full-stack
- Conhecimentos em programação mobile e desktop
- Boa redação para documentar informações

## **CERTIFICAÇÕES**

- Curso: Rede de Computadores -Fundamentos - Treinaweb
- Curso: Rede de Computadores -Protocolo TCP/IP - Treinaweb
- Curso: Rede de Computadores -Routing e Switching - Treinaweb
- Curso: Rede de Computadores -Conceitos de Firewall -Treinaweb

#### **OBJETIVO**

Possuo mais de 4 anos de experiência e aprendizado em desenvolvimento híbrido com React, React Native e NodeJS. Adotando boas práticas e sempre focando em criar um código limpo e reutilizável, que possa ser facilmente interpretado e de fácil manutenção.

Atualmente estudo sobre Typescript para desenvolvimento tanto front end, com framework NextJS como back end com framework NestJS. Estou sempre buscando novos conhecimentos e me atualizar com as novas tecnologias, me aprimorando e fazendo o que amo.

### HISTÓRICO PROFISSIONAL

#### Fast Service App - Desenvolvedor

Marília, SP | 07/2022 - Atual

Esta é uma plataforma desenvolvida com React Native e Firebase como backend para a versão mobile e NextJS para a versão web. O contexto deste aplicativo é a contratação de serviços, unindo pessoas que precisam de serviços com prestadores de serviços. Este aplicativo vem sendo usado por pessoas da minha cidade, para a contratação de serviços e facilitando suas vidas.

#### Natours - Desenvolvedor Full Stack

Marília, SP | 01/2021 - 12/2021

Criei este projeto full stack utilizando a stack MERN, se trata de uma website para o agendamento de viagens turísticas.

O front end utiliza html, CSS e utilizando o pré-processador de SASS e Javascript.

A API foi criada com NodeJs e framework express, com o banco de dados MongoDB, utilizando o ODM Mongoose para a manipulação de dados, pagamentos com Stripe e Server Side Rendering com template Pug.

#### Devcamper - Desenvolvedor Backend

Marília, SP | 07/2020 - 08/2020

Trabalhei neste projeto, como desenvolvedor backend, este é a API de um sistema de criação de bootcamps, lidando com cadastros de cursos e usuários, tanto tutores quanto alunos, esse projeto foi criado com NodeJs e Express, utilizando MongoDB e ODM Mongoose para a tratamento dos dados e geolocalização para localização de bootcamps mais próximos e demonstração de mapas.

- Curso: Princípios Basicos de Redes Wireless - Treinaweb
- Curso: Segurança de Redes Wireless - Treinaweb
- Curso: Programação em Python do básico ao avançado - Udemy
- Curso: Java Orientação a Objetos completo - Udemy
- · Curso: Front End Danki Code
- Curso: NodeJs API with Express & MongoDB - Udemy
- Curso: React Front to Back -Udemy
- Curso: NodeJS, Express,
  MongoDB & More, The Complete
  Bootcamp Udemy
- Curso: The Complete React Native + Hooks Course - Udemy
- Curso: NodeJs Advanced Concepts - Udemy

#### **IDIOMAS**

Português:

Língua materna

Inglês: C1

Avançado

#### ShopIT - Projeto Próprio - Desenvolvedor FullStack Marília, SP | 01/2020 - 06/2020

Este projeto é um sistema de Ecommerce, desenvolvido com NodeJs, Express, MongoDB, atualmente a API está pronta e o front end será desenvolvido com ReactJS, Redux e terá Stripe para a manutenção de pagamentos.

#### Aluá Festas - Analista de Ecommerce e Desenvolvedor Marília, SP | 01/2016 - 11/2019

Nesta empresa trabalhei como Analista de Ecommerce, fazendo análise e pesquisa de preços, cadastro, fotografia e anúncio de produtos. Trabalhando com sistema ERP (OnClick), plataforma Tray e integração com Marketplaces, como o Mercado Livre.

Como Desenvolvedor, trabalhei em um projeto de ranking e melhoria do Google, contextualizando tags HTML, otimizando SEO, layout CSS e trabalhando com o Photoshop para melhorar a qualidade das fotos e designs de arte.

## FORMAÇÃO ACADÊMICA

FATEC, Garça

#### Tecnólogo:

Análise e Desenvolvimento de Software